臺灣臺南地方法院刑事判決　　　　　　 94年度簡上字第325號
　　上　訴　人
　　即　被　告　甲○○
上列被告因詐欺案件，不服本院民國九十四年八月八日九十四年
度簡字第一七七九號第一審判決（聲請簡易判決處刑案號：臺灣
臺南地方法院檢察署九十四年度偵字第一八九四、六九二三號）
，提起上訴，本院管轄之第二審合議庭判決如下：
    主  文
原判決撤銷。
甲○○幫助共同連續意圖為自己不法之所有，以詐術使人將本人
之物交付，累犯，處有期徒刑肆月，如易科罰金，以佰元折算
壹日。
    事  實
一、甲○○前因違反臺灣與大陸地區人民關係條例案件，經本院
    以九十一年度訴緝字第三二號判決，判處有期徒刑四月，緩
    刑三年確定，嗣經撤銷緩刑；又因詐欺案件，經臺灣臺中地
    方法院以九十一年度訴緝字第五四五號判決，判處有期徒刑
    七月確定，前開二罪經臺灣高等法院臺中分院以九十二年度
    聲字第二四三四號裁定，定應執行有期徒刑十月確定，甫於
    九十二年十二月二十五日因縮短刑期而執行完畢，其不知悔
    改，本無意申辦行動電話門號供己使用，竟於民國（下同）
    九十三年六、七月間某日，得知有人欲購買行動電話門號後
    ，在依其社會經驗可得知悉故意收購他人行動電話門號者，
    乃有意利用他人門號實施犯罪，而使偵辦刑事案件之司法警
    察無從查知其真正身分之情況下，仍基於幫助犯罪之不確定
    犯意，於九十三年六月八日申辦電話號碼為：「00000
    00000號」之易付卡門號後，即以新臺幣（下同）一千
    三百元之價格，出售予真實姓名、年籍不詳，自稱係「李政
    嘉」之某詐騙集團成員。而此真實姓名、年籍不詳自稱係「
    李政嘉」之人所屬之詐騙集團遂以上開門號刊登廣告藉以收
    購人頭帳戶供犯罪使用。適有陳春陽（業經本院簡易判決處
    刑有期徒刑四月確定）依廣告所刊登之前述門號電話號碼，
    與前開詐騙集團中某真實姓名、年籍不詳成年男性成員聯絡
    後，即於同年七月二十一日，至臺灣土地銀行臺南分行開設
    帳戶號碼為：000000000000號之活期存款帳戶
    ，並於開戶後當日遂在臺南市○○路與小東路口，以一千五
    百元之價格，將此帳戶出售予上開詐騙集團中某姓名、年籍
    不詳成年男性成員，同時交付上開帳戶之存款簿、提款卡、
    密碼等資料。而上開真實姓名、年籍不詳人士與其等所屬詐
    騙集團內之成員即基於意圖為自己不法所有之概括犯意聯絡
    ，連續於九十三年七月二十九日及同月三十一日，推由詐騙
    集團中某真實姓名、年籍不詳女性成員，以分別撥打電話向
    丙○○及袁麗束佯稱來電者係其友人或親人，且急需借錢等
    情詐騙丙○○及袁麗束，致其等均不疑有他，陷於錯誤，各
    匯款四萬五千元及十萬元至陳春陽前開帳戶內，惟因丙○○
    及袁麗束嗣因分別向其親友查證後發覺並無上述借貸情事，
    始知受騙報警處理。
二、案經臺灣臺南地方法院檢察署檢察官自動檢舉聲請簡易判決
    處刑。
    理  由
一、被告甲○○經合法傳喚，雖未到庭，惟上開犯罪事實，業據
    其於偵查中坦承不諱（見九十四年度偵字第一八九四號偵查
    卷第二十至二十一頁），而被害人丙○○及袁麗束亦分別於
    警詢時指訴其等被詐騙之情節綦詳（見警卷第三至四頁），
    並有和信電訊股份有限公司客戶資料、中華日報第三十三版
    報紙廣告影本、臺灣土地銀行臺南分行開戶資料各乙紙在卷
    可參，綜上所述，本件事證明確，被告前開幫助詐欺犯行，
    洵堪認定，應依法論科。
二、核被告甲○○所為，係犯刑法第三百三十九條第一項之詐欺
    取財罪之幫助犯。被告係基於幫助他人為詐欺犯行之不確定
    故意，而為構成要件以外之提供行動電話門號之行為，為幫
    助犯，爰依刑法第三十條之規定，按正犯之刑減輕之。而查
    ：前開真實姓名、年籍不詳之詐騙集團中，自稱為「李政嘉
    」之人及其他男性及女性成員，對其等所為之詐欺犯行，均
    有犯意聯絡、行為分擔，為共同正犯；且其等所為之前述二
    次詐欺犯行，時間緊接，所犯均係犯罪構成要件相同之罪名
    ，顯係基於概括犯意反覆為之，為刑法第五十六條之連續犯
    。又查：被告前因違反臺灣與大陸地區人民關係條例案件，
    經本院以九十一年度訴緝字第三二號判決，判處有期徒刑四
    月，緩刑三年確定，嗣經撤銷緩刑；又因詐欺案件，業經臺
    灣臺中地方法院以九十一年度訴緝字第五四五號判決，判處
    有期徒刑七月確定，前開二罪經臺灣高等法院臺中分院以九
    十二年度聲字第二四三四號裁定，定其應執行有期徒刑十月
    確定，甫於九十二年十二月二十五日因縮短刑期執行完畢，
    此有臺灣高等法院被告前案紀錄表一份在卷可憑，其於有期
    徒刑執行完畢後，五年內再犯本案有期徒刑以上之罪，為累
    犯，應依刑法第四十七條之規定加重其刑，並先加後減之。
三、原審以被告甲○○罪證明確，審酌其犯罪之動機、目的、被
    害人所受損害、其等交付行動電話、帳戶供為詐欺犯聯絡及
    取得財物之工具，造成犯罪偵查困難，幕後犯罪人得以逍遙
    法外，致使此類犯罪手法層出不窮，嚴重危害交易秩序與社
    會治安、犯罪後坦承犯行之態度等一切情狀，而依刑事訴訟
    法第四百四十九條第一項前段、第四百五十四條第二項，刑
    法第三十條、第三百三十九條第一項、第四十七條、第四十
    一條第一項前段，罰金罰鍰提高標準條例第一條前段、第二
    條之規定，逕以簡易判決量處被告有期徒刑四月，併諭知如
    易科罰金之標準，固非無見。被告雖進狀以：伊與陳春陽、
    朱麟武不認識，伊未收到出賣易付卡門號之代價一千三百元
    。伊因在臺南市○○路六四號雄翊通訊行向老闆陳宗華辦手
    機時，有一位自稱「李政嘉（阿佳）」之人，說要替伊辦現
    金卡，並替伊申辦易付卡方便聯絡，伊並沒有收到易付卡的
    錢，也沒有開立臺灣土地銀行帳戶供人使用，丙○○及袁麗
    束借錢給他人，非伊教唆。伊也有替朋友向李政嘉（阿佳）
    申辦二支易付卡門號，並沒有發生此類之事。丙○○與袁麗
    束一定想貪圖小利，嚴格來說，他們也是有罪，並不是伊向
    乙○○、丙○○借錢的云云為由上訴，指摘原判決不當，核
    非可採，而無理由。惟查：原審漏未審酌本案被告累犯之前
    科執行紀錄係臺灣高等法院臺中分院九十二年度聲字第二四
    三四號裁定所定之應執行有期徒刑十月確定之犯罪事實，亦
    未諭知被告幫助共同連續詐欺罪之犯行，如前所述，即有疏
    漏，被告再執前詞提起上訴，雖無理由，然原判決既有上開
    違誤，自應由本院撤銷改判。爰審酌被告有前科，素行非佳
    ，此有臺灣臺南地方法院檢察署刑案資料查註紀錄表及臺灣
    高等法院被告前案紀錄表各一份附卷可稽，其犯罪動機、目
    的乃為一己私利，其竟以提供自己行動電話門號幫助他人詐
    欺取財之手段，已直接助長他人犯罪，並增加政府查緝此類
    犯罪之困難，對於大眾財產交易安全、社會經濟穩定發展之
    危害非輕，且已因而導致被害人等受有財產上之損失非輕，
    犯罪所生之危害甚鉅，並斟酌其生活狀況、智識程度及其於
    偵查中已坦認犯行，卻再執前詞上訴，犯罪後之態度等一切
    情狀，量處如主文所示之刑，併諭知如易科罰金之折算標準
    ，以示懲儆。
四、被告經合法傳喚，無正當之理由不到庭，本院自不待其陳述
    ，逕為一造辯論判決。
據上論斷，應依刑事訴訟法第四百五十五條之一第一項、第三項
、第三百六十九條第一項前段、第三百六十四條、第二百九十九
條第一項前段、第三百七十一條，刑法第三十條、第二十八條、
第五十六條、第三百三十九條第一項、第四十七條、第四十一條
第一項前段，罰金罰鍰提高標準條例第一項前段、第二條，判決
如主文。
本案經檢察官丁○○到庭執行職務。
中　　華　　民　　國　　94　　年　　12　　月　　30　　日
　　　　　　    　　　刑事第六庭  審判長法　官　張瑛宗
                                        法  官  陳映佐
                                        法  官  徐千惠
以上正本證明與原本無異。
　　　　　　　　　　　　　　        　　書記官　鄭秀美
中　　華　　民　　國　　94　　年　　12　　月　　30　　日
中華民國刑法第339條
(普通詐欺罪)
意圖為自己或第三人不法之所有，以詐術使人將本人或第三人之
物交付者，處5年以下有期徒刑、拘役或科或併科1千元以下罰金
。
以前項方法得財產上不法之利益或使第三人得之者，亦同。
前二項之未遂犯罰之。
